【裁判字號】    90,上易,570
【裁判日期】    900330
【裁判案由】    傷害等
【裁判全文】
臺灣高等法院臺中分院刑事判決                      九十年度上易字第五七號
    上  訴  人  臺灣彰化地方法院檢察署檢察官
    被      告  丙○○
右上訴人因被告傷害等案件，不服臺灣彰化地方法院八十九年度易字第一四五六號中
華民國九十年一月九日第一審判決（起訴案號：臺灣彰化地方法院檢察署八十九年度
偵字第六０三三號），提起上訴，本院判決如左：
      主  文
原判決撤銷。
丙○○共同傷害人之身體，處有期徒刑貳月，如易科罰金以參佰元折算壹日。又共同
損壞他人之自用小客車車窗玻璃，足以生損害於他人，處拘役參拾日，如易科罰金以
參佰元折算壹日。
      事  實
丙○○因不滿乙○○積欠工程款不還，遂於民國（下同）八十九年三月二十四日凌晨
零時許，夥同陳漢鴻（由檢察官另行偵辦）及綽號叫「阿義」之不詳姓名成年男子等
共三人，共同基於毀損及傷害之犯意聯絡，由丙○○駕駛車牌號碼ＴＺ─六五二三號
自用小客車，搭載陳漢鴻及「阿義」二人分持棒球棒及棍子前往位在彰化縣埤頭鄉○
○村○○路三一０巷四十號乙○○住處，由丙○○在其所駕駛之上開自用小客車上把
風，陳漢鴻及「阿義」等二人則下車搗毀乙○○所有停放在該處之車牌號碼ＰＭ─五
００七號自用小客車之車窗玻璃，足以生損害於乙○○。並另行起意，以前揭棒球棒
及棍子毆打乙○○，致乙○○因而受有左上背部、兩側肩部、兩側上、下腿部挫傷及
皮下出血等傷害。案經乙○○訴由彰化縣警察局北斗分局報請臺灣彰化地方法院檢察
署檢察官偵查起訴。
      理  由
一、訊據被告丙○○坦承於前開時間有駕駛上開自用小客車載陳漢鴻及「阿義」等人
    至告訴人乙○○上開住處之事實不諱，惟矢口否認有傷害及毀損等犯行，辯稱：
    當時伊並未看到陳漢鴻及「阿義」等二人有帶上開棒球棒及棍子，且其二人下車
    時，伊亦不知其二人要做什麼，至伊帶柺杖鎖下車係為自衛之用，伊僅係義務載
    其二人去，並未參與上開犯行云云。惟查右開犯罪事實業據共同被告陳漢鴻於警
    訊時供認不諱（見偵查卷第三頁反面至第四頁），核與告訴人乙○○於警訊、偵
    查時指訴之情節相符。次查被告於偵查時亦自承「我確有開車載他們二人（指陳
    漢鴻及阿義）去，拿柺杖鎖下去，因陳漢鴻叫我下去幫忙，我才去幫他」等語（
    見偵查卷第二十五頁反面），雖被告同時供稱其並未打到告訴人云云，告訴人亦
    供稱其未被被告打到等語，但查共同正犯須就全部行為負責，故縱令被告並未打
    到告訴人，但在共同正犯之犯意內，仍須就陳漢鴻及「阿義」等二人所為加害告
    訴人之行為負責，是本件被告並無法推諉其責。又告訴人確被毆打致受有左上背
    部、兩側肩部、兩側上、下腿部挫傷及皮下出血等傷害，有診斷證明書一份在卷
    可稽，另其上開自用小客車之車窗玻璃確被擊破而損壞，亦有照片二張附卷足按
    。綜上所述，足證被告上開所辯顯係飾卸之詞，不足採信，是罪證明確，其犯行
    堪以認定。
二、按告訴乃論之罪，對於共犯之一人告訴或撤回告訴者，其效力及於其他共犯，刑
    事訴訟法第二百三十九條前段定有明文。本件告訴人雖僅對共犯陳漢鴻提出告訴
    ，惟依上開告訴不可分之原則，其效力及於被告，且被告業經公訴人起訴，本院
    自應予以實體判決，合先敘明。
三、核被告所為係犯刑法第二百七十七條第一項之普通傷害罪及同法第三百五十四條
    之毀損罪。其所犯上開二罪間犯意各別、行為互異，應分論併罰。又其與陳漢鴻
    及「阿義」等共三人間具有犯意聯絡及行為分擔，均為共同正犯。原審疏未詳予
    審究，遽為被告無罪之判決，自有違誤。檢察官上訴意旨執此指摘原判決不當，
    非無理由，應由本院將原判決予以撤銷改判。爰審酌被告犯罪之動機、目的、手
    段、所生危害、及犯後態度等一切情狀，分別量處如主文第二項所示之刑，並諭
    知易科罰金之折算標準，以示懲儆。
四、據上論結，應依刑事訴訟法第三百六十九條第一項前段、第三百六十四條、第二
    百九十九條第一項前段、刑法第二十八條、第二百七十七條第一項、第三百五十
    四條、第四十一條、罰金罰鍰提高標準條例第一條前段、第二條，判決如主文。
本案經檢察官甲○○到庭執行職務。
中      華      民      國    九十      年      三      月     三十     日
                              臺灣高等法院臺中分院刑事第八庭
                                    審判長法  官  羅  得  村
                                          法  官  林  輝  煌
                                          法  官  劉  榮  服
右正本證明與原本無異。
不得上訴。
                                          書記官  陳  俞  豪
中      華      民      國    九十    年      四   月    二        日
                                                                     Ａ


司法院資訊處製作；財團法人民間司法改革基金會備份。
